---
title: "Presentacion modulo 2"
output:
  slidy_presentation: default
  beamer_presentation: default
  ioslides_presentation: default
date: "2026-04-22"
---

```{r setup, include=FALSE}
knitr::opts_chunk$set(echo = FALSE)
```


---
title: "La Penitencia de Newton: Eficiencia Algorítmica"
subtitle: "Módulo 2: Algoritmos y Costo Computacional"
author: "Ignacio March"
date: "`r Sys.Date()`"
output: 
  ioslides_presentation:
    widescreen: true
    smaller: true
---

## 1. El Problema de la Sumatoria

El desafío consiste en sumar los primeros $n$ números naturales:
$$S = 1 + 2 + 3 + ... + n$$

En este ejercicio, evaluamos dos enfoques para resolverlo:
1. **Enfoque Iterativo:** Sumar uno por uno mediante un bucle.
2. **Enfoque Analítico:** Utilizar la fórmula matemática de Gauss.

**Objetivo:** Comparar el tiempo de ejecución (costo computacional) de ambos métodos.

---

## 2. Configuración Inicial (Personalización)

Utilizamos las últimas cifras del DNI para definir nuestra semilla de datos inicial.

```{r, echo=TRUE}
# Últimas 3 cifras del DNI
dni_val <- 887
# Creación de vector secuencia
secuencia_dni <- (1:dni_val)
head(secuencia_dni)